# 按上年职工工资余额的一定百分比计提

提问人：zhouxianhong 时间：2011-02-17 13:18:13
的在职职工教育费附加，计入应付职工薪酬还是应交税费，借方应该是营业税金及附加还是管理费用

回答人：chenyiwei
这个应该是地方土政策吧？全国性的文件应当没有这样的规定。 如果需要上缴有关部门，并不是留在本企业自行支配使用的，建议借记管理费用，贷记应交税费。